【裁判字號】    97,易,781
【裁判日期】    971017
【裁判案由】    傷害
【裁判全文】
臺灣桃園地方法院刑事判決               97年度易字第781號
公  訴  人  臺灣桃園地方法院檢察署檢察官
被      告  乙○○
上列被告因傷害案件，經檢察官提起公訴（97年度偵字第3158號
），本院判決如下：
    主  文
乙○○傷害人之身體，處有期徒刑月，如易科罰金，以新臺幣
壹仟元折算壹日。
    事  實
一、乙○○於民國97年1 月20日晚上9 時20分許，在桃園縣中壢
    市○○路與九和三街口，搭乘友人徐偉綸所駕駛停放於該處
    之車牌號碼ZC-5900 號自用小客車，因酒後無端懷疑其所有
    之行動電話遭坐於該路口轉角石椅上抽煙之甲○○竊取，竟
    基於傷害人身體之犯意，自車牌號碼ZC-5900 號自用小客車
    之副駕駛座伸出腳踹踢坐於上開位置之甲○○，甲○○見狀
    奔逃，乙○○竟下車追趕，並持其於上開路段路邊拾得之木
    製廣告旗桿繼續毆打甲○○，致甲○○受有左前臂開放性傷
    口、左肘關節開放性傷口、上臂開放性傷口、左膝開放性傷
    口、右耳紅腫之傷害，經警據報前往處理，始悉上情。
二、案經甲○○訴由桃園縣政府警察局中壢分局報告臺灣桃園地
    方法院檢察署檢察官偵查起訴。
    理  由
甲、證據能力部分
一、按被告以外之人於審判外之言詞或書面陳述，除法律有規定
    者外，不得作為證據；被告以外之人於審判外向法官所為之
    陳述，得為證據；被告以外之人於偵查中向檢察官所為之陳
    述，除顯有不可信之情況者外，得為證據。被告以外之人於
    檢察事務官、司法警察官或司法警察調查中所為之陳述，與
    審判中不符時，其先前之陳述具有較可信之特別情況，且為
    證明犯罪事實存否所必要者，得為證據；再被告以外之人於
    審判外之陳述，雖不符刑事訴訟法第159 條之1 至第159 條
    之4 之規定，而經當事人於審判程序同意作為證據，法院審
    酌該言詞陳述或書面陳述作成時之情況，認為適當者，亦得
    為證據。當事人、代理人或辯護人於法院調查證據時，知有
    第159 條第1 項不得為證據之情形，而未於言詞辯論終結前
    聲明異議者，視為有前項之同意。刑事訴訟法第159 條第1
    項、第159 條之1 、第159 條之2 、第159 條之5 分別定有
    明文。其立法意旨在於傳聞證據未經當事人之反對詰問予以
    核實，原則上先予排除。惟若當事人已放棄反對詰問權，於
    審判程序中表明同意該等傳聞證據可作為證據，基於尊重當
    事人對傳聞證據之處分權，及證據資料愈豐富，愈有助於真
    實發見之理念，且強化言詞辯論主義，使訴訟程序得以順暢
    進行，上開傳聞證據亦均認具證據能力。又刑事訴訟法第15
    9 條之2 所謂「具有較可信之特別情況」，應依陳述人於陳
    述時之「外部情況」是否具有可信性決定之，所謂「外部情
    況」係指就詢問有無出於不正方法、陳述是否出於非任意性
    、有無違反法定障礙事由期間不得詢問及禁止夜間詢問之規
    定、詢問時是否踐行應先告知義務、警詢筆錄所載與錄音或
    錄影內容是否相符等情，且必須依據陳述人之觀察、記憶、
    表達是否正確、陳述人有無虛偽陳述之動機，及對照同一待
    證事項之其他經過詰問證人之證述是否相同，有無矛盾之處
    而加以綜合決定（最高法院94年度臺上字第1653號判決意旨
    參照）。經查：本件證人甲○○於檢察官訊問時經具結後所
    為證述，雖屬傳聞證據，惟前開證人於檢察官偵查中，經檢
    察官諭知證人有具結之義務及偽證之處罰並命朗讀結文具結
    擔保其證言之真實性後，以證人身分，於檢察官面前完整、
    連續陳述其親身經歷，且查無違法取證之瑕疵存在，應無顯
    不可信之情形，依刑事訴訟法第159 條之1 第2 項之規定，
    自得為證據。又證人甲○○、張舒婷、徐偉綸之警詢過程查
    無違法取證之瑕疵存在，檢察官及被告於本院準備程序中就
    上開證人警詢中證述之證據能力均表示無意見，且均未於本
    院言詞辯論終結前表示異議，本院審酌證人甲○○自陳係本
    件傷害案件之被害人；證人張舒婷、徐偉綸均自陳係案發當
    時在場之人，渠等證詞對認定犯罪事實之存否均有其必要性
    ，依前開證述作成時之情況，認以其為證據，核屬適當，是
    依刑事訴訟法第159 條之5 之規定，認有證據能力。
二、另本件認定事實所引用之本件卷證所有證據（文書證據、物
    證等證據）等證據，檢察官、被告及其選任辯護人並未主張
    排除前開書證、物證之證據能力，且迄於本院言詞辯論終結
    前均未表示異議，本院審酌前開書證、物證並無證據證明係
    公務員違背法定程序所取得，亦無刑事訴訟法第159 條之4
    之顯有不可信之情況與不得作為證據之情形，本件認定事實
    所引用之本件卷證所有證據（文書證據、物證等證據），亦
    均認為有證據能力。
乙、認定犯罪事實之依據及理由
一、上揭犯罪事實，業據被告乙○○於警詢、檢察官訊問時及本
    院審理中坦承不諱，核與證人即被害人兼告訴人甲○○、證
    人即在場之人徐偉綸、張舒婷證述情節相符，並有現場監視
    錄影帶翻拍照片4 張、被告持以毆打告訴人之廣告旗桿照片
    1 張、告訴人天晟醫院診斷證明書1 份、告訴人傷勢照片4
    張、桃園縣政府警察局傷害案嫌疑人酒精測定紀錄表1 份等
    件在卷可稽。足認被告前揭任意性自白與事實相符，應堪採
    信。綜上所述，本件事證明確，被告犯行洵堪認定，應予依
    法論罪科刑。
二、核被告乙○○所為，係犯刑法第277 條第1 項傷害罪。爰審
    酌被告於案發當時係於酒後無端懷疑告訴人甲○○竊取其行
    動電話，竟即不由分說驟然以腳踹踢告訴人，見告訴人奔逃
    離去，猶且自路邊隨手拾起廣告旗桿1 支持續追打告訴人成
    傷，使告訴人平白蒙受傷害，被告惡性甚為重大，且迄今未
    與告訴人和解，惟念犯後尚知坦承犯行，態度尚可，告訴人
    所受左前臂開放性傷口、左肘關節開放性傷口、上臂開放性
    傷口、左膝開放性傷口、右耳紅腫之傷害，傷勢幸非甚鉅等
    一切情狀，量處如主文示之刑，並諭知易科罰金之折算標準
    。
據上論斷，應依刑事訴訟法第299 條第1 項前段，刑法第277 條
第1 項、第41條第1 項前段，刑法施行法第1 條之1 第1 項、第
2 項前段，判決如主文。
本案經檢察官黃珮如到庭執行職務。
中    華    民    國    97    年    10    月    17    日
                  刑事第十一庭審判長法  官  蔡榮澤
                                    法  官  汪曉君
                                    法  官  林蕙芳
以上正本證明與原本無異。
如不服本判決，應於判決送達後10日內向本院提出上訴狀（應附
繕本），其未敘述上訴理由者，應於上訴期間屆滿後20日內補提
理由書狀於本院，上訴於臺灣高等法院。
                              書記官  莊凱男
中    華    民    國    98    年    7     月    2     日
附錄法條依據：
中華民國刑法第277 條
傷害人之身體或健康者，處3 年以下有期徒刑、拘役或1 千元以
下罰金。犯前項之罪因而致人於死者，處無期徒刑或7 年以上有
期徒刑；致重傷者，處3 年以上10年以下有期徒刑。


司法院資訊處製作；財團法人民間司法改革基金會備份。
